臺灣嘉義地方法院刑事判決　　　　　　　 96年度易字第272號
公　訴　人　臺灣嘉義地方法院檢察署檢察官
被　　　告　甲○○
上列被告因竊盜案件，經檢察官提起公訴（九十六年度偵字第五
四六號），被告於準備程序中就被訴事實為有罪之陳述，經本院
合議庭裁定由受命法官獨任進行簡式審判程序，判決如下：
    主      文
甲○○攜帶兇器竊盜未遂，累犯，處有期徒刑拾月。
扣案之油壓剪壹支、鐵條陸支及手套壹只均沒收。
    事實及理由
一、本案犯罪事實及證據均引用檢察官起訴書（如附件）之記載
    ，另犯罪事實欄關於被告甲○○之前案紀錄之記載應更正為
    「甲○○前因販賣第二級毒品案件，經本院於八十八年三月
    三十一日以八十八年度訴字第九八號判決判處有期徒刑五年
    六月確定，復因施用毒品案件經本院於八十八年十月二十五
    日以八十八年度嘉簡字第一二六號判決判處有期徒刑六月確
    定，上開二案件經本院以八十九年度聲字第一一七○號裁定
    定執行刑為有期徒刑五年十月確定後，於九十三年十一月十
    七日縮短刑期假釋出監付保護管束，於九十五年二月四日保
    護管束期滿未經撤銷假釋，視為執行完畢」，犯罪事實欄第
    六行「持客觀上可供兇器使用之油壓一支、鐵條六支」應更
    正為「攜帶其所有手套一只及客觀上具有危險性而足供兇器
    使用之油壓剪一支、鐵條六支」、第九行「電線、燈泡」應
    更正為「電線五十公尺、燈泡三十顆（合計損失約新臺幣二
    萬元）」，第十行「電纜線」應更正為「電纜線四十五公尺
    （價值約新臺幣三千元）」，證據欄並補充「被告甲○○於
    本院之自白」。
二、本件係經被告甲○○於準備程序當庭表示認罪，而經本院裁
    定以簡式審判程序加以審理，則依據刑事訴訟法第二百七十
    三條之二、同法第一百五十九條第二項之規定，不適用傳聞
    法則有關限制證據能力之相關規定。
三、按刑法第三百二十一條第一項第三款之攜帶兇器竊盜罪，係
    以行為人攜帶兇器竊盜為其加重條件，此所謂兇器，其種類
    並無限制，凡客觀上足對人之生命、身體、安全構成威脅，
    具有危險性之兇器均屬之，且祇須行竊時攜帶此種具有危險
    性之兇器為已足，並不以攜帶之初有行兇之意圖為必要（最
    高法院七十九年臺上字第五二五三號判例參照）。被告持以
    行竊之油壓剪一支，含握柄部分長約三十六公分，鐵條六支
    ，每支長約十七公分，均為金屬材質，質地堅硬，業據本院
    當庭勘驗屬實，有勘驗筆錄在卷可稽，堪認在客觀上足以對
    人之生命、身體構成威脅，自屬刑法第三百二十一條第一項
    第三款所稱之兇器無訛。核被告甲○○所為，係犯刑法第三
    百二十一條第二項、第一項第三款之攜帶兇器竊盜未遂罪。
    被告以一竊盜行為同時侵害被害人二人之財產，係一行為而
    觸犯數罪名，為想像競合犯，應從一重處斷。查被告前因販
    賣第二級毒品案件，經本院於八十八年三月三十一日以八十
    八年度訴字第九八號判決判處有期徒刑五年六月確定，復因
    施用毒品案件經本院於八十八年十月二十五日以八十八年度
    嘉簡字第一二六號判決判處有期徒刑六月確定，上開二案件
    經本院以八十九年度聲字第一一七○號裁定定執行刑為有期
    徒刑五年十月確定後，於九十三年十一月十七日縮短刑期假
    釋出監付保護管束，於九十五年二月四日保護管束期滿未經
    撤銷假釋，視為執行完畢，有臺灣高等法院被告前案紀錄表
    在卷可稽，其受徒刑之執行完畢，五年以內故意再犯本件有
    期徒刑以上之罪，為累犯，應依刑法第四十七條第一項之規
    定加重其刑。被告已著手於犯罪行為之實行，而未至竊得財
    物之結果，為未遂犯，爰依法減輕其刑，並先加後減之。爰
    審酌被告係國中畢業之智識程度，前有竊盜前案紀錄之素行
    ，正值壯年，肢體健全，不思勞動獲取報酬，攜帶兇器行竊
    之犯罪手段，犯罪後尚知坦承犯行，惟未賠償被害人等一切
    情狀，量處如主文所示之刑。公訴人雖求處有期徒刑三年，
    惟斟酌被告之犯行程度，認主文所示之刑已屬適當。公訴人
    雖以被告有竊盜犯罪之習慣，聲請諭知被告於刑之執行前，
    令入勞動場所強制工作，惟本院依被告所竊財物價值及次數
    ，認量處如主文所示之刑，應足資懲儆，尚無宣告強制工作
    之必要，爰不另為強制工作之宣告，併此敘明。扣案油壓剪
    一支、鐵條六支及手套一只均為被告所有，係供犯本案竊盜
    罪所用之物，業據被告於本院供承在卷（見本院卷第三五頁
    ），併依刑法第三十八條第一項第二款之規定宣告沒收。
四、依刑事訴訟法第二百七十三條之一第一項、第二百九十九條
    第一項前段、第三百十條之二、第四百五十四條第二項，刑
    法第三百二十一條第二項、第一項第三款、第五十五條、第
    四十七條第一項、第二十五條第二項、第三十八條第一項第
    二款，判決如主文。
本案經檢察官陳志川到庭執行職務。
中　　華　　民　　國　九十六　年　  五  　月  二十八　日
                  刑事第三庭    法　官　鄭雅文
以上正本證明與原本無異。
如不服本判決，應於判決送達後十日內，向本院提出上訴狀。
中　　華　　民　　國　九十六　年　  五  　月  二十八　日
                              　書記官　鄭翔元
附錄論罪科刑法條：
刑法第三百二十一條
犯竊盜罪而有左列情形之一者，處六月以上、五年以下有期徒刑
：
一、於夜間侵入住宅或有人居住之建築物、船艦或隱匿其內而犯
    之者。
二、毀越門扇、牆垣或其他安全設備而犯之者。
三、攜帶兇器而犯之者。
四、結夥三人以上而犯之者。
五、乘火災、水災或其他災害之際而犯之者。
六、在車站或埠頭而犯之者。
前項之未遂犯罰之。
